最　高　行　政　法　院　裁　定
　　　　　　　　　　　　　　　　　　 96年度裁字第00117號
上　訴　人　甲○○○
　　　　　　乙○○
　　　　　　丙○○
　　　　　　丁○○
被 上訴 人　高雄市稅捐稽徵處
代　表　人　蘇進步
上列當事人間因地價稅事件，上訴人不服中華民國94年10月31日
高雄高等行政法院94年度簡字第288號判決，提起上訴。本院裁
定如下：
    主  文
上訴駁回。
上訴審訴訟費用由上訴人負擔。
    理  由
一、按對於適用簡易程序之裁判提起上訴或抗告，須經最高行政
    法院許可，且該許可以訴訟事件所涉及之法律見解具有原則
    性者為限，行政訴訟法第235條定有明文。所謂訴訟事件涉
    及之法律見解具有原則性，係指該事件所涉及之法律問題意
    義重大，而有加以闡釋之必要情形而言，如對於行政命令是
    否牴觸法律所為之判斷，或就同類事件所表示之法律見解與
    其他高等行政法院或本院所表示之見解互相牴觸，有由本院
    統一法律上意見或確認其意見之必要情形屬之。
二、本件上訴人所有位於高雄市○○區○○段18地號（下稱系爭
    土地）土地之使用分區為行政區，被上訴人前依公共設施保
    留地稅率千分之六課徵地價稅。嗣上訴人於民國93年12月23
    日以系爭土地未作任何使用並與使用中之土地隔離，乃請求
    被上訴人依土地稅法第19條規定免徵地價稅並退還88年至93
    年已繳納之6年地價稅額計新臺幣（下同）118,333元，案經
    被上訴人所屬鹽埕分處以94年1月7日高市稽地字第09300185
    39號函復略以：「經查旨揭土地88年至93年地價稅，本分處
    係依土地稅法第19條規定：按公共設施保留地特別稅率千分
    之六核課，．．．而依土地稅減免規則第24條規定，准自次
    年期（94年）起減免．．．台端等申請退還88年至93年已繳
    地價稅，於法無據，無法照辦．．．。」等語予以否准，上
    訴人不服，循予提起本件行政訴訟。原判決以：查系爭土地
    之使用分區為「行政區」，非屬公共設施用地，此有高雄市
    政府工務局87年4月7日高市工務都字第BO3982號土地使用分
    區證明書、高雄市政府都市發展局94年5月2日高市都發二字
    第940004975號函附於原處分可稽。次查，高雄市政府地政
    處94年5月5日高市地政三字第940006297號函稱：「主旨：
    前金區○○段18號土地是否為依法得徵收之土地一案。說明
    ：三、查行政區既係都市計畫使用分區之一種，尚非屬公共
    設施保留地，依都市計畫法高雄市施行細則第17條前段『行
    政區內以供行政機關、自治團體及其他公益上需要之建築物
    使用為主』之規定，似宜依法變更為得徵收之用地後，再由
    需地機關依土地徵收條例等相關規定徵收。」等語，另查，
    依高雄市政府地政處94年6月16日高市地政三字第940008392
    號函復高雄市政府法制局：「有關本市○○區○○段一八號
    土地是否為保留徵收之土地一節，經查本處未有核轉需地機
    關申請保留徵收之情事。」等語，此有前述各該函附於原處
    分可憑。是系爭土地既非公共設施用地，復未有需地機關申
    請保留徵收之情事，則依前揭內政部87年6月30日台內營字
    第8772176號函釋意旨，自非屬公共設施保留地，而無前揭
    土地稅法第19條免徵地價稅適用之餘地。是上訴人主張：系
    爭土地符合前揭土地稅減免規則第11條「都市計畫公共設施
    保留地，在保留期間未作任何使用並與使用中之土地隔離者
    ，地價稅或田賦全免。」以及土地法第194條規定「因保留
    徵收或依法律限制不能使用之土地概應免稅。」主張應予免
    徵地價稅，並退還前五年已繳之稅款云云，顯與事實不符，
    自不足採。又系爭土地如符合自用住宅用地條件，上訴人本
    得檢具證明文件，申請按自用住宅用地核課地價稅，附此敘
    明。綜上所述，上訴人主張各節，均無足採，系爭土地既非
    屬公共設施保留地，即無土地稅法第19條免徵地價稅之適用
    ，被上訴人否准上訴人退還系爭土地88年至93年地價稅之請
    求，理由雖有未洽，惟其結論尚無二致，訴願決定遞予維持
    ，亦無不合，上訴人訴請撤銷訴願決定及原處分，並請求被
    上訴人作成退還地價稅118,333元之處分，均無理由，應予
    駁回。
三、上訴人上訴意旨略以：被上訴人不能以單方面行政處分來否
    定人民依法原申請核准的利益，其根據核准文號為94年1月7
    日高市稽地定第0930018539號函，自94年起全免地稅。被上
    訴人否定之理由是行政區已非屬保留地，然因市府各單位5
    月間之函釋係2月間提出訴願後補充，因證據很弱，無法證
    明。又系爭地未公布行政區以前仍屬公共設施用地，事實勝
    於雄辯云云，提起上訴。經核均屬原審取捨證據認定事實之
    問題，並無所涉及之法律見解，具有原則上之重要情事。上
    訴人提起上訴，不合首揭規定，不應許可，其上訴難謂合法
    ，應予駁回。
四、依行政訴訟法第249條第1項前段、第104條、民事訴訟法第9
    5條、第78條、第85條第1項前段，裁定如主文。
中　　華　　民　　國　　96　　年　　1　　 月　　18　　日
                  第四庭審判長法  官　劉　鑫　楨
                              法  官  陳　秀　美
                              法  官  梁  松  雄
                              法  官　劉　介　中
                              法  官　戴　見　草
以  上  正  本  證  明  與  原  本  無  異
中　　華　　民　　國　　96　　年　　1　　 月　　19　　日
　　　　　　　　　　　　　　　書記官　郭　育　玎
